【裁判字號】    97,裁,1976
【裁判日期】    970327
【裁判案由】    綜合所得稅
【裁判全文】
最  高  行  政  法  院  裁  定
                                     97年度裁字第01976號
聲  請  人  甲○○
上列聲請人與相對人財政部臺灣省北區國稅局間因綜合所得稅事
件，對於中華民國96年3月22日本院96年度裁字第00539號裁定，
聲請再審，本院裁定如下：
    主  文
再審之聲請駁回。
再審訴訟費用由聲請人負擔。
    理  由
一、按聲請人聲請再審，應依行政訴訟法第283條準用第277條第
    1項第4款規定表明再審理由，此為必須具備之程式。所謂表
    明再審理由，必須指明確定裁定有如何合於再審理由之具體
    情事，始為相當；倘僅泛言有何條款之再審事由，而無具體
    情事者，尚難謂已合法表明再審理由。如未表明再審理由，
    法院無庸命其補正。
二、本件聲請再審意旨略謂：（一）原判決既認定租賃土地係公
    同共有財產，聲請人配偶應繼分為1/14，此為兩造所不爭之
    事實，故土地租金新台幣438,858元，係支付給全體土地所
    有人，非配偶一人。又本件依法應減除必要損耗及費用，業
    經財政部90年1月19日台財稅字第0900450722號函釋在案，
    同一訴訟標的88年綜合所得稅事件經臺北高等行政法院94年
    度簡字第71號確定判決亦認為應減除地價稅85,716元。原判
    決將全年土地租金438,858元誤為租賃所得額，依法本件租
    賃所得額應為353,142元。再者，本件溢繳稅款應為全年租
    金288,000元扣除257,567元為30,433元，原判決有適用法規
    顯有錯誤之違法。（二）罰鍰部分：承租人陳銘勳負責扣繳
    稅額288,000元，聲請人依法可抵扣稅款288,000元，應退稅
    款為30,433元，並無短漏稅額。法律規定陳銘勳為扣繳義務
    人，故若未依法扣繳稅額，本件受罰之人應為陳銘勳而非聲
    請人。又相對人本應將溢繳稅款退回，詎料相對人行政執行
    聲請人於新竹市第一信用合作社之存款476,583元，顯違背
    稅捐稽徵法第38條第2項規定，自應一併退回云云，因而主
    張本院96年度裁字第539號確定裁定有行政訴訟法第273條第
    1項第1、12、13、14款所定事由，對之聲請再審。
三、惟查，本院96年度裁字第539號裁定係以聲請人在前訴訟程
    序之上訴，無非就原審取捨證據、認定事實之職權行使事項
    ，任加爭執，並未表明原判決有何違背論理及經驗法則之具
    體情事，乃以其上訴為不合法而諭知駁回；核聲請人上開主
    張，無非說明對於前訴訟程序確定裁判不服之理由，而對於
    上開原確定裁定以其上訴未表明原審判決違背論理及經驗法
    則具體情事之駁回理由，並未具體表明究竟有如何合乎法定
    再審事由之具體事實，則其泛引行政訴訟法第273條第1項第
    1款、第12款、第13款、第14款之規定聲請再審，依前開規
    定及說明，難認已具體表明再審理由，其再審之聲請為不合
    法，應予駁回。
四、依行政訴訟法第283條、第278條第1項、第104條、民事訴訟
    法第95條、第78條，裁定如主文。
中    華    民    國    97    年    3     月    27    日
                    最高行政法院第五庭
                        審判長法官  劉  鑫  楨
                              法官  鄭  小  康
                              法官  侯  東  昇
                              法官  林  樹  埔
                              法官  劉  介  中
以  上  正  本  證  明  與  原  本  無  異
中    華    民    國    97    年    3     月    28    日
                              書記官  吳  玫  瑩


司法院資訊處製作；財團法人民間司法改革基金會備份。
